---
name: Linda Cabrera Orellana
position: "Data Analyst | Data Scientist"
address: |
         | Granada, España
profilepic: linda-2024.jpg
phone: +34 624 609 588 
www: lindajzmin-website.netlify.app/
email: "lindaj.cabrera@gmail.com"
github: lindateachtech
linkedin: lindateachtech
headcolor: 009ACD
date: "`r format(Sys.time(), '%B %Y')`"
output: 
  vitae::awesomecv:
    keep_tex: false
    show_footer: true
    includes:
      in_header: header.txt
always_allow_html: yes
editor_options: 
  chunk_output_type: console
---

```{r setup, include=FALSE}
knitr::opts_chunk$set(echo = FALSE, warning = FALSE, message = FALSE)
library(vitae)
library(ggplot2)
library(dplyr)
library(sf)
library(rnaturalearth)
library(sfnetworks)
library(ggrepel)
library(emojifont)
library(fontawesome)
library(kableExtra)
library(huxtable)
library(gridExtra)
```


\paragraphstyle{Soy una profesional con experiencia en análisis de datos, modelado predictivo y visualización avanzada de datos. Especializada en programación en R, Python, y herramientas como SQL, Power BI y Looker, aplico algoritmos de machine learning para generar estrategias que optimicen procesos y el flujo empresarial. Apasionada por transformar datos en soluciones innovadoras, tengo un fuerte interés en roles relacionados con ciencia de datos, investigación y mejora continua en entornos dinámicos y tecnológicos.  Desde hace 4 años, estoy profundamente comprometida con la comunidad de R y su desarrollo, aportando desde R-Ladies y en la organización de varios eventos relacionados.}


<!-- | Nationality: Ecuadorian, Birthdate: 05/01/1994 -->



\faIcon{university} Educación
==================================

```{r education1}
tribble(
  ~ study, ~ university, ~ loc, ~ dates, ~ details,
      "Máster en Técnicas Cuantitativas para la gestión empresarial", "Universidad de Granada","Granada, ES", "2024", "Herramientas Cuantitativas para el Análisis de datos económicos y/o empresariales, Técnicas Cuantitativas para Variables empresariales multidimensionales, Técnicas econométricas, Técnicas Cuantitativas para la Calidad de la Producción Empresarial.",
    "Máster en Técnicas Cuantitativas para la gestión empresarial", "Universidad de Granada","Granada, ES", "2024", "TFM: Análisis economético de las variables que influyen en los salarios de los futbolistas profesionales de las ligas francesa e inglesa.",
) |> 
  detailed_entries(study, dates, university, loc, details, .protect=FALSE)
```

```{r education2}
tribble(
  ~ study, ~ university, ~ loc, ~ dates, ~ details,
    "Máster en Investigación Matemática", "Universidad Politécnica de Valencia \\& Universidad de Valencia","Valencia, ES", "2018", "Modelización matemática en la industria, Convexidad y optimización, Ecuaciones diferenciales aleatorias, Redes neuronales y algoritmos genéticos, Métodos algebraicos y sus aplicaciones,	Sistemas dinámicos discretos, caos y fractales",
    "Máster en Investigación Matemática", "Universidad Politécnica de Valencia \\& Universidad de Valencia","Valencia, ES", "2018", "TFM: Algoritmos matemáticos para el tratamiento de señales financieras. URL: \\textit{https://riunet.upv.es/handle/10251/111119}",
) |> 
  detailed_entries(study, dates, university, loc, details, .protect=FALSE)
```

```{r education3}
tribble(
  ~ study, ~ university, ~ loc, ~ dates, ~ details,
  "Ingeniera en Auditoría", "Escuela Superior Politécnica del Litoral", "Guayaquil, EC", "2014", "Métodos cuantitativos, Matemáticas financieras, Estadística inferencial, Muestreo y diseño de cuestionarios, Fundamentos de computación, Base de datos para auditores, Análisis multivariado y muestreo, Ingeniería de calidad, Sistemas administrativos financieros, Auditoría operacional, Auditoría de sistemas informáticos, entre otras 34 asignaturas más.",
  "Ingeniera en Auditoría", "Escuela Superior Politécnica del Litoral", "Guayaquil, EC", "2014", "Tesis:  Diseño de un sistema de gestión por procesos, aplicado a una empresa dedicada a la rectificación de motores. URL: \\textit{https://www.dspace.espol.edu.ec/xmlui/handle/123456789/39500}",
) |> 
  detailed_entries(study, dates, university, loc, details, .protect=FALSE)
```



<!--  "PhD in Geoinformatics", "University of Salzburg","Salzburg, AT", "2022 - 2026", "Topic: Raster and vector Earth observation data cubes for landscape dynamics.",
    "PhD in Geoinformatics", "University of Salzburg","Salzburg, AT", "2022 - 2026", "Supervised by Assoc. Prof. Dr. Dirk Tiede.",
    "Erasmus Mundus Msc. Geospatial Technologies", "New University of Lisbon \\& University of Münster","Lisbon, PT \\& Münster, DE", "2017 - 2019", "Geospatial Data Mining, Geostatistics, Remote Sensing, Geographic Information Science, Spatial Data Science with R and Python.",
    "Erasmus Mundus Msc. Geospatial Technologies", "New University of Lisbon \\& University of Münster","Lisbon, PT \\& Münster, DE", "2017 - 2019", "Masters Thesis: Validating a bike network analysis score based on open data as a connectivity measure of urban cycling infrastructure adapted for European cities. Supervised by Prof. Dr. Edzer Pebesma. URL: \\textit{http://hdl.handle.net/10362/67511}",
  "Environmental Engineer BSc.", "University of Cuenca", "Cuenca, EC", "2011 - 2016", "Environmental Studies, Natural Resources Management, Cartography, Remote Sensing, Ecology, Hydrology, Meteorology and Climatology, among 66 subjects.",
  "Environmental Engineer BSc.", "University of Cuenca", "Cuenca, EC", "2011 - 2016", "Bachelor Thesis (in spanish): Particulate Matter less than 10 microns concentration estimation through Remote Sensing in the Urban Area of Cuenca city. Supervised by MSc. Danilo Mejía Coronel. URL: \\textit{http://dspace.ucuenca.edu.ec/handle/123456789/25484}",  -->


\faIcon{briefcase} Experiencia Profesional
============================================

```{r experience1}
tribble(
  ~ study, ~ university, ~ loc, ~ dates, ~ details,
    "Grupo EDUCA EDTECH", "Data Analyst","Granada, ES", "06, 2023 - presente", "Diseño y desarrollo modelos analíticos predictivos con R y Python para pronosticar tendencias clave en tráfico web, leads y ventas, utilizando técnicas avanzadas de machine learning.",
    "Grupo EDUCA EDTECH", "Data Analyst","Granada, ES", "06, 2023 - presente", "Implemento segmentaciones de datos mediante clústeres, identificando grupos homogéneos de clientes y usuarios para personalizar estrategias de marketing.",
    "Grupo EDUCA EDTECH", "Data Analyst","Granada, ES", "06, 2023 - presente", "Utilizo técnicas de procesamiento de lenguaje natural (NLP) para comparar y evaluar textos, identificando similitudes semánticas con precisión. Esto ha permitido minimizar el canibalismo de palabras clave en la página web y mejorar la calidad y coherencia de los productos de la organización.",
  "Grupo EDUCA EDTECH", "Data Analyst","Granada, ES", "06, 2023 - presente", "Desarrollé un modelo de Marketing Mix Modeling (MMM) utilizando R, integrando datos de múltiples canales de marketing para analizar su impacto en los ingresos y otras métricas clave.",
  "Grupo EDUCA EDTECH", "Data Analyst","Granada, ES", "06, 2023 - presente", "Extraigo datos de Google Analytics 4, Google Search Console, Google Ads y Facebook Ads mediante sus APIs, y los analizo para evaluar métricas clave que optimicen estrategias de marketing digital y mejoren el rendimiento de las campañas.",
  "Grupo EDUCA EDTECH", "Data Analyst","Granada, ES", "06, 2023 - presente", "Utilizo técnicas de web scraping para recolectar datos de sitios web relevantes, transformándolos en insights que respaldan la gestión de la empresa.",
    "Grupo EDUCA EDTECH", "Data Analyst","Granada, ES", "06, 2023 - presente", "Diseño, desarrollo y brindo mantenimiento de dashboards en herramientas como Looker, Power BI y Looker Studio para monitoreo de métricas empresariales.",
    "Grupo EDUCA EDTECH", "Data Analyst","Granada, ES", "06, 2023 - presente", "Realizo análisis de métricas clave (KPIs), proporcionando insights accionables para todas las áreas de la organización.",
    "Grupo EDUCA EDTECH", "Data Analyst","Granada, ES", "06, 2023 - presente", "Valido la calidad de los datos de dashboards, identificando y resolviendo inconsistencias en las fuentes de datos.",
    "Grupo EDUCA EDTECH", "Data Analyst","Granada, ES", "06, 2023 - presente", "Colaboré en la planificación de la implementación de la arquitectura Medallion y colaboro con los equipos de Data Engineering y Data Science para implementar una arquitectura de datos eficiente.",
) |> 
  detailed_entries(study, dates, university, loc, details, .protect=FALSE)
```


```{r experience2}
tribble(
  ~ study, ~ university, ~ loc, ~ dates, ~ details,
    "Sociedad Ecuatoriana de Estadística", "Instructora de Software (virtual)","Quito, EC", "04, 2022 - presente", "Imparto el Módulo Softwares para el manejo de datos del Programa Internacional de Estadística aplicada a la Investigación Científica. (2 ediciones)",
    "Sociedad Ecuatoriana de Estadística", "Instructora de Software (virtual)","Quito, EC", "04, 2022 - presente", "Imparto el curso Manejo de Datos con R de cero a ninja. (3 ediciones)",
    "Sociedad Ecuatoriana de Estadística", "Instructora de Software (virtual)","Quito, EC", "04, 2022 - presente", "Imparto el curso Análisis de Datos con R y ShinyApps. (3 ediciones)",
) |> 
  detailed_entries(study, dates, university, loc, details, .protect=FALSE)
```


```{r experience3}
tribble(
  ~ study, ~ university, ~ loc, ~ dates, ~ details,
    "Universidad Técnica de Machala", "Profesora universitaria a tiempo completo","Machala, EC", "04, 2019 - 09, 2022", "Impartí las cátedras de Estadística, Cálculo Diferencial, Cálculo Integral y Ecuaciones Diferenciales para Carreras de Ingeniería, adaptando los contenidos a las necesidades académicas y profesionales de los estudiantes.",
      "Universidad Técnica de Machala", "Profesora universitaria a tiempo completo","Machala, EC", "04, 2019 - 09, 2022", "Diseñé y actualicé planes de enseñanza, incorporando herramientas tecnológicas como R para fortalecer el aprendizaje práctico en análisis y resolución de problemas matemáticos y la ciencia abierta.",
) |> 
  detailed_entries(study, dates, university, loc, details, .protect=FALSE)
```

```{r experience4}
tribble(
  ~ study, ~ university, ~ loc, ~ dates, ~ details,
    "Universidad Metropolitana (Sede Machala)", "Profesora universitaria a medio tiempo","Machala, EC", "04, 2019 - 09, 2022", "Impartí las cátedras de Matemática I y II para la Carrera de Economía y Contaduría Pública Autorizada, enfocándome en conceptos fundamentales y su aplicación práctica en el ámbito financiero y económico.",
     "Universidad Metropolitana (Sede Machala)", "Profesora universitaria a medio tiempo","Machala, EC", "04, 2019 - 09, 2022", "Participé activamente en la mejora del plan de estudios, contribuyendo a la actualización de contenidos para alinearlos con las demandas del mercado laboral.",
) |> 
  detailed_entries(study, dates, university, loc, details, .protect=FALSE)
```

```{r experience5}
tribble(
  ~ study, ~ university, ~ loc, ~ dates, ~ details,
    "Corporación Eléctrica del Ecuador CELEC", "Directora Administrativa","Machala, EC", "03, 2015 - 02, 2017", "Coordiné con el departamento de TI la transformación digital del área administrativa, fomentando el uso de tecnologías de datos para mejorar la gestión de personal, la gestión documental y los procesos de adquisiciones, como por ejemplo, el monitoreo de asistencias, análisis de absentismos, gestión de permisos y licencias, mejoré el flujo de revisión y aprobación del proceso de compras, de conformidad a la normativa del sector público.",
      "Corporación Eléctrica del Ecuador CELEC", "Directora Administrativa","Machala, EC", "03, 2015 - 02, 2017", "Implementé sistemas de monitoreo y control para optimizar procesos administrativos, identificando y resolviendo ineficiencias mediante análisis de datos. Esto incluyó la optimización de rutas y asignación de choferes para reducir costos operativos, así como la planificación y gestión eficiente de cronogramas de mantenimiento preventivo de vehículos, mantenimiento de instalaciones.",
        "Corporación Eléctrica del Ecuador CELEC", "Directora Administrativa","Machala, EC", "03, 2015 - 02, 2017", "Lideré la toma del inventario físico de la compañía valorado en 154,000,000 USD, utilizando la técnica de Pareto para enfocarme en el 20\\% de ítems que representaban el 80\\% del costo total del inventario. Este proyecto se completó exitosamente con personal propio, significando un ahorro de 200,000 USD para la empresa.",
  "Corporación Eléctrica del Ecuador CELEC", "Directora Administrativa","Machala, EC", "03, 2015 - 02, 2017", "Supervisé y gestioné grandes volúmenes de datos administrativos y financieros, asegurando la precisión y coherencia en los informes utilizados para la toma de decisiones estratégicas de la Gerencia.",
) |> 
  detailed_entries(study, dates, university, loc, details, .protect=FALSE)
```


```{r experience6}
tribble(
  ~ study, ~ university, ~ loc, ~ dates, ~ details,
    "Corporación Eléctrica del Ecuador CELEC", "Especialista de Planificación y Gestión de la Calidad","Machala, EC", "04, 2013 - 02, 2017", "Diseñé y desarrollé planes estratégicos y operativos, alineando objetivos organizacionales con los KPIs y estrategias de calidad.",
      "Corporación Eléctrica del Ecuador CELEC", "Especialista de Planificación y Gestión de la Calidad","Machala, EC", "04, 2013 - 02, 2017", "Diseñé y desarrollé KPIs y estrategias de calidad, detectando áreas de mejora mediante análisis estadístico.",
      "Corporación Eléctrica del Ecuador CELEC", "Especialista de Planificación y Gestión de la Calidad","Machala, EC", "04, 2013 - 02, 2017", "Analicé procesos internos utilizando herramientas como diagramas de flujo, análisis de Pareto, Ishikawa y técnicas Lean, logrando identificar y eliminar cuellos de botella.",
      "Corporación Eléctrica del Ecuador CELEC", "Especialista de Planificación y Gestión de la Calidad","Machala, EC", "04, 2013 - 02, 2017", "Creé reportes analíticos para monitorear el rendimiento operativo y de calidad, utilizando herramientas de visualización de datos como Power BI y Excel avanzado.",
  "Corporación Eléctrica del Ecuador CELEC", "Especialista de Planificación y Gestión de la Calidad","Machala, EC", "04, 2013 - 02, 2017", "Actué como enlace entre la Gerencia y los equipos operativos, asegurando que las estrategias de calidad y programación se alinearan con los objetivos empresariales.",
    "Corporación Eléctrica del Ecuador CELEC", "Especialista de Planificación y Gestión de la Calidad","Machala, EC", "04, 2013 - 02, 2017", "Fui responsable de la implementación del sistema de gestión de calidad bajo la norma ISO 9001:2015.",
      "Corporación Eléctrica del Ecuador CELEC", "Especialista de Planificación y Gestión de la Calidad","Machala, EC", "04, 2013 - 02, 2017", "Diseñé y documenté procesos clave, incluyendo procedimientos operativos estándar, políticas de calidad y registros, en cumplimiento con los requisitos de la norma.",
      "Corporación Eléctrica del Ecuador CELEC", "Especialista de Planificación y Gestión de la Calidad","Machala, EC", "04, 2013 - 02, 2017", "Formé y capacité al personal en los principios y requisitos de la ISO 9001:2015, fomentando una cultura de calidad dentro de la organización.",
) |> 
  detailed_entries(study, dates, university, loc, details, .protect=FALSE)
```



\faIcon{comments} Presentaciones, blogs y talleres
===============================================

```{r presentations}
tribble(
  ~ title, ~ link, ~ event, ~ date,
  "Fundamentos de ciencia de datos con R - Minería de texto", "Sesión 9 - Club de Lectura \\href{https://github.com/lindateachtech/mineria_de_texto/blob/main/README.md}{\\tiny{\\faIcon{link}}}", "R-Ladies Barranquilla", "10, 2024",
    "Influencia de las calificaciones de jugadores en FIFA sobre los salarios de futbolistas: un análisis de género en la Premier League", "XXXVII INTERNATIONAL CONFERENCE ASEPELT", "ASEPELT24", "06, 2024",
  "Algoritmos en acción: Potenciando el marketing digital a través de la ciencia y R", "Women in Data Science Ecuador 2024 - Sede Machala \\href{https://www.youtube.com/watch?v=SWLsk5xUkig&list=PL2PpISw8vp_pZzLWG2ecddpKAnNUa8uiZ}{\\tiny{\\faIcon{link}}}", "Sociedad Ecuatoriana de Estadística", "06, 2024",
      "RLadies, la igualdad también se programa", "Invitación al Podcast de EDUCA EDTECH GROUP \\href{https://www.youtube.com/watch?v=AtRhU8ULMtw&list=PLX1TkkfGdFkCt58GE8nEmUh7xGATXQusm&index=9}{\\tiny{\\faIcon{link}}}", "Generación EDTECH", "06, 2024",
      "¿Cómo conectar RStudio con GitHub?", "Blog personal \\href{https://lindajzmin-website.netlify.app/blogs/conectar-rstudio-github/}{\\tiny{\\faIcon{link}}}", "Blog", "04, 2023",
        "¿Cómo instalar R y RStudio", "Blog personal \\href{https://lindajzmin-website.netlify.app/blogs/instalacion-r-rstudio/}{\\tiny{\\faIcon{link}}}", "Blog", "04, 2023",
        "Control de versiones con Git y GitHub", "Pre-Congreso TECDES - 5º Congreso Internacional de Tecnologías para el Desarrollo \\href{https://github.com/lindateachtech/taller_git_utmach}{\\tiny{\\faIcon{link}}}", "UTMACH", "09, 2022",
      "Control de versiones con Git", "Ponente en el 18º Festival Latinoamericano de Instalación de Software Libre - Taller The Carpentries \\href{https://github.com/lindateachtech/taller_git_flisol}{\\tiny{\\faIcon{link}}}", "FLISOL Loja 2022", "05, 2022",
    "Introducción al análisis de datos con R", "Ponente en el 18º Festival Latinoamericano de Instalación de Software Libre \\href{https://github.com/lindateachtech/intro_analisis_datos}{\\tiny{\\faIcon{link}}}", "FLISOL Marcabelí 2022", "04, 2022",
        "R for Data Science - Rmarkdown, formatos y flujo de trabajo", "Sesión 13 - Club de Lectura \\href{https://www.meetup.com/es-ES/rladies-guayaquil/events/281534050/?eventorigin=group_events_list}{\\tiny{\\faIcon{link}}}", "R-Ladies Guayaquil", "10, 2021",
      "R for Data Science - Flujo de trabajo y transformación de datos", "Sesión 9 - Club de Lectura \\href{https://www.meetup.com/es-ES/rladies-guayaquil/events/280252105/?eventorigin=group_events_list}{\\tiny{\\faIcon{link}}}", "R-Ladies Guayaquil", "09, 2021",
    "R for Data Science - Comunicar con gráficos", "Sesión 8 - Club de Lectura \\href{https://github.com/lindateachtech/28_comunicar_con_graficos?tab=readme-ov-file}{\\tiny{\\faIcon{link}}}", "R-Ladies Guayaquil", "08, 2021",
      "El debate en Twitter sobre el encarcelamiento de Pablo Hasél usando Procesamiento de Lenguaje Natural", "Women in Data Science Ecuador 2021 - Sede Quito \\href{https://github.com/lindateachtech/text_mining/blob/main/README.md}{\\tiny{\\faIcon{link}}}", "Sociedad Ecuatoriana de Estadística", "04, 2021",
      "Una solución probabilística de modelos epidemiológicos tipo SIS aleatorios", "Quinto Congreso en conjunto del Máster en Investigación Matemática y del Doctorado", "Universidad de Valencia", "01, 2018",
) |> 
  detailed_entries(with = title, what = link, where = event, when = date, .protect=FALSE)  
```



\faIcon*{file} Capacitación
===========================

\scriptsize

```{r capacitacion01}
tribble(
  ~ title, ~ link, ~ event, ~ date,
  "Data Lake Modernization on Google Cloud: Data Governance", "Google Cloud", " ", "11, 2024",
) |> 
  detailed_entries(with = title, what = link, where = event, when = date, .protect=FALSE)  
```


```{r capacitacion02}
tribble(
  ~ title, ~ link, ~ event, ~ date,
  "Developing Data Models with LookML", "Google Cloud", " ", "11, 2024",   
) |> 
  detailed_entries(with = title, what = link, where = event, when = date, .protect=FALSE)  
```


```{r capacitacion03}
tribble(
  ~ title, ~ link, ~ event, ~ date,
  "Analyze and Visualize Looker Data", "Google Cloud", " ", "09, 2024",    
) |> 
  detailed_entries(with = title, what = link, where = event, when = date, .protect=FALSE)  
```


```{r capacitacion04}
tribble(
  ~ title, ~ link, ~ event, ~ date,
  "Bioestadística aplicada a la investigación científica", "Sociedad Ecuatoriana de Estadística", " ", "02, 2022",
) |> 
  detailed_entries(with = title, what = link, where = event, when = date, .protect=FALSE)  
```


```{r capacitacion05}
tribble(
  ~ title, ~ link, ~ event, ~ date,
   "useR 2021", "The R Foundation for Statistical Computing", " ", "07, 2021",
) |> 
  detailed_entries(with = title, what = link, where = event, when = date, .protect=FALSE)  
```


```{r capacitacion06}
tribble(
  ~ title, ~ link, ~ event, ~ date,
    "Modelación estadística con Julia", "Sociedad Ecuatoriana de Estadística", " ", "05, 2021",
) |> 
  detailed_entries(with = title, what = link, where = event, when = date, .protect=FALSE)  
```


```{r capacitacion07}
tribble(
  ~ title, ~ link, ~ event, ~ date,
  "Women in Data Science Ecuador", "Universidad de Stanford - Sociedad Ecuatoriana de Estadística", " ", "04, 2021",
) |> 
  detailed_entries(with = title, what = link, where = event, when = date, .protect=FALSE)  
```


```{r capacitacion08}
tribble(
  ~ title, ~ link, ~ event, ~ date,
  "Análisis de redes sociales usando PLN, Machine Learning y Base de Datos", "Sociedad Ecuatoriana de Estadística", " ", "03, 2021",
) |> 
  detailed_entries(with = title, what = link, where = event, when = date, .protect=FALSE)  
```


```{r capacitacion09}
tribble(
  ~ title, ~ link, ~ event, ~ date,
  "Análisis de redes sociales usando Procesamiento de Lenguaje Natural", "Sociedad Ecuatoriana de Estadística", " ", "01, 2021",
) |> 
  detailed_entries(with = title, what = link, where = event, when = date, .protect=FALSE)  
```


```{r capacitacion10}
tribble(
  ~ title, ~ link, ~ event, ~ date,
  "Continuing Education Certificate in Leadership", "MARCONI International University", " ", "12, 2020",
) |> 
  detailed_entries(with = title, what = link, where = event, when = date, .protect=FALSE)  
```


```{r capacitacion11}
tribble(
  ~ title, ~ link, ~ event, ~ date,
    "Construcción y validación de instrumentos de medición estadística", "Sociedad Ecuatoriana de Estadística", " ", "11, 2020",
) |> 
  detailed_entries(with = title, what = link, where = event, when = date, .protect=FALSE)  
```


```{r capacitacion12}
tribble(
  ~ title, ~ link, ~ event, ~ date,
  "Visualización y Analítica de Datos con Power BI", "SolOpt S.A.", "  ", "09, 2020"
) |> 
  detailed_entries(with = title, what = link, where = event, when = date, .protect=FALSE)  
```



\normalsize


\faIcon{hand-holding-heart} Voluntariado
===============================

```{r volunt1}
tribble(
  ~ study, ~ university, ~ loc, ~ dates,
  "R-Ladies Guayaquil", "Co-organizadora \\href{https://twitter.com/RLadiesGye}{\\tiny{\\faIcon{link}}}","Guayaquil, EC", "09, 2021 - presente",
  "The Carpentries", "Software Carpentry Instructor \\href{https://twitter.com/RLadiesGye}{\\tiny{\\faIcon{link}}}","Guayaquil, EC", "12, 2021 - presente",
  "Women in Data Science", "Embajadora - Sede Machala \\href{https://www.facebook.com/watch/live/?ref=watch_permalink&v=388726483073415}{\\tiny{\\faIcon{link}}}","Machala, EC", "04, 2022",
  ) |> 
  detailed_entries(study, dates, university, loc, .protect=FALSE)
```



\faIcon{brain} Habilidades
================================

\smallskip

\faIcon{cogs} Habilidades Técnicas
---------------------------------

```{r techtable, results='markup'}
tribble(
   ~`Lenguajes de código`, ~`Inteligencia de negocio`, ~Otros,
  "R -- Python -- SQL",
  "Power Bi, Looker, Looker Studio",
  "Git -- Markdown -- LaTex -- Shiny -- BigQuery"
) |>
kable(booktabs = T, align = 'c', escape = F, format = "latex") |>
kable_styling(full_width = F, font_size = 8, latex_options = "HOLD_position") |>
row_spec(0, bold = T, color = "#009acd") |>
row_spec(1, bold = F, color = "#7f7f7f") |>
column_spec(column = 1:3, width = '5.25cm')
```


\faIcon{brain} Habilidades Blandas
-------------------------------

\scriptsize

- Capacidad para identificar y analizar problemas complejos.
- Habilidad para colaborar con equipos multidisciplinarios, facilitando el logro de objetivos comunes y promoviendo un ambiente de trabajo productivo.
- Competencia para evaluar información objetivamente y tomar decisiones estratégicas basadas en datos.
- Proactividad para proponer e implementar mejoras en procesos, adaptándome rápidamente a cambios y desafíos organizacionales.
- Dedicación para cumplir objetivos y asumir la responsabilidad de proyectos clave, asegurando altos estándares de calidad y entrega en tiempos establecidos.



\faIcon{language} Lenguajes
-------------------------------

```{r langforeign, results='markup'}
data.frame(
  Habilidad = c("Reading", "Writing", "Listening","Speaking"),
  Español = cell_spec(c(rep("Nativo", 4)), 'latex', color = '#005c7b'), 
  Inglés = cell_spec(c("C2","C1","C1","C1"), 'latex', color = '#009acd'), 
  Francés = cell_spec(c("A1","A1","A1","A1"), 'latex', color = '#4cb8dc')
) |>
  kable(booktabs = T, align = 'c', escape = F, format = "latex") |>
  kable_styling(full_width = F, font_size = 9, latex_options = "HOLD_position") |> 
  footnote(
    footnote_as_chunk = T,
    general_title = " ",
    escape = F
  ) |>
  column_spec(column = 1:3, width = '3.2cm') #|> 
  # add_header_above(' ', line = F) |>
  # row_spec(0:4, extra_latex_after = "\\arrayrulecolor{white}") 
```



\faIcon{users} Memberships
===============================

```{r org}
tribble(
  ~ org, ~ date,
  "R-Ladies Global \\href{https://rladies.org/directory/}{\\tiny{\\faIcon{link}}}", "desde 2021",
  "The Carpentries \\href{https://carpentries.org/community/instructors/}{\\tiny{\\faIcon{link}}}", "desde 2021",
) |>
  brief_entries(what = org, when = date, .protect = F)
```

